【裁判字號】    97,毒抗,130
【裁判日期】    970421
【裁判案由】    聲請強制戒治
【裁判全文】
臺灣高等法院臺南分院刑事裁定         97年度毒抗字第130號
抗  告  人
即  被  告  甲○○
                    現羈押於臺灣臺南看守所
上列抗告人因違反毒品危害防制條例案件，不服臺灣臺南地方法
院九十七年度毒聲字第一六二號，民國九十七年三月十八日所為
送強制戒治之裁定，提起抗告，本院裁定如下：
    主  文
抗告駁回。
    理  由
一、抗告意旨略以：
（一）緣被告甲○○前於八十八年一月二十五日因違反毒品危害
      防制條例規定遭臺灣台南地方法院裁定觀察勒戒，令入臺
      南看守所附設勒戒所執行，勒戒成功釋放。同年又入嘉義
      監獄執行毒品罪殘刑五年二月及妨害自由罪一年九月，嗣
      因獲假釋出監重入社會。被告計算從前次戒治成功後隨即
      入監服刑，則出監至今仍未逾法定之五年期限。
（二）今被告甲○○因持有槍枝案件，尚於法院審理中，請准於
      該案確定後再執行戒治。又被告甲○○不曾違反監規，當
      初為何不直接裁定被告強制戒治，而一轉三折，有損被告
      權利。為此提出抗告，請求撤銷原裁定等語。
二、按犯毒品危害防制條例第十條之罪者，檢察官應聲請法院裁
    定，令被告入勒戒處所觀察、勒戒，其期間不得逾二月；又
    觀察、勒戒或強制戒治執行完畢釋放後，五年後再犯前揭第
    十條之罪者，適用本條前二項之規定。同條例第二十條第一
    項、第三項分別定有明文。即五年後再犯毒品危害防制條例
    第十條之罪者，經觀察、勒戒後，有繼續施用毒品之傾向者
    ，方由檢察官聲請法院裁定令入戒治處所施以強制戒治。
三、經查抗告人前因臺灣臺南地方法院以九十六年度毒聲字第八
    五七號裁定送觀察勒戒結果，認有繼續施用毒品之傾向，有
    該裁定及臺灣臺南看守所九十七年二月十五日南所衛字第
    970000835 號函暨附件有無繼續施用毒品傾向證明書、有無
    繼續施用毒品傾向評估標準紀錄表可稽（見96年度營毒偵字
    第596號卷第25-28頁）。茲抗告人既有繼續施用毒品之傾向
    ，原審因此就檢察官聲請裁定抗告人令入戒治處所施以強制
    戒治，適法並無違誤。雖抗告人稱計算從前次戒治成功後隨
    即入監服刑，則出監至今仍未逾法定之五年期限云云。惟查
    ，毒品危害防制條例第二十條第三項規定「五年後再犯第十
    條之罪者」，其起訴點係「自為觀察、勒戒或強制戒治執行
    完畢釋放後」開始起算，非自其他執行有期徒刑或假釋出監
    日起算，上開條文已有明文，並有九十年度台非字第三七七
    號裁定可參。又該五年起算點，查原審八十八年毒聲字第六
    八五號令入戒治處所施以強制戒治之裁定，於八十八年八月
    十九日因停止戒治付保護管束而出戒治所另行執行其他有期
    徒刑，於八十九年二月二十四日期滿未經撤銷停止戒治而執
    行完畢，是起算日為八十九年二月二十四日，而本件之犯罪
    期日為九十六年九月二十九日二十時向前推算九十六小時，
    則本次施用行為距起算日，顯已經過五年無訛，抗告意旨稱
    未逾法定之五年期限不實，已不足採。次查抗告人聲請俟他
    案確定後再執行戒治云云，查強制戒治保安處分執行與刑罰
    執行目的不同，且被告至今尚無何可停止強制戒治執行相關
    資料陳報，抗告亦無理由。再查，是否准予強制戒治，需視
    觀察勒戒執行結果有無繼續施用毒品傾向而定，無從一開始
    即直接裁定令入強制戒治，上開規定已明文，抗告意旨容有
    誤解，亦不足採。是抗告人上揭抗告意旨指摘原審裁定不當
    ，尚難認有理由，應予駁回。
據上論斷，應依刑事訴訟法第四百十二條，裁定如主文。
中    華    民    國    97    年     4    月    21    日
                  刑事第二庭    審判長法  官  葉居正
                                      法  官  洪碧雀
                                      法  官  吳勇輝
以上正本證明與原本無異。
不得再抗告。
                                      書記官  李良倩
中    華    民    國    97    年     4    月    21    日


司法院資訊處製作；財團法人民間司法改革基金會備份。
